# 出资方式中货币是否包含库存现金，还是仅指银行存款？

提问人：hunaipeng 时间：2011-10-14 14:49:21
如果仅指银行存款，为何不直接称银行存款，而称为货币？

回答人：chenyiwei
实务中基本上不用直接缴付现钞的方式。原因除了楼上各位所言以外，还有： 1 、单位之间的大额现金收支涉嫌违反《现金管理暂行条例》。 2 、大额现金交易存在洗钱嫌疑。